臺灣高等法院臺中分院刑事判決　　　　94年度上訴字第1807號
上　訴　人
即　被　告　甲○○
上列上訴人因違反毒品危害防制條例案件，不服臺灣彰化地方法
院94年度訴字第871號中華民國94年6月20日第一審判決（起訴案
號：臺灣彰化地方法院檢察署94年度毒偵字第643號，移送併辦
案號：臺灣彰化地方法院檢察署94年度毒偵字第2158號、第2319
號），提起上訴（移送本院併辦案號：臺灣彰化地方法院檢察署
94 年度毒偵字第3878號、第3363號、第3656號、第3657號、第
3658 號），本院判決如下：
    主  文
原判決撤銷。
甲○○連續施用第一級毒品，累犯，處有期徒刑壹年陸月。扣案
之海洛因壹包（淨重零點壹貳公克、空包裝重零點貳陸公克）沒
收銷燬；注射針筒支及鋏鏈袋壹只均沒收。
    事  實
一、甲○○（原名曹昌民）曾於民國88年間，因施用毒品案件，
    經臺灣彰化地方法院於88年6月3日，以88年度毒聲字第2251
    號裁定送勒戒處所觀察、勒戒後，認無繼續施用毒品之傾向
    ，於88年6月23日執行完畢而釋放，並經臺灣彰化地方法院
    檢察署檢察官於88年6月23日，以88年度偵字第3215號為不
    起訴處分確定。又於88年間因施用毒品案件，臺灣彰化地方
    法院於88年8月2日，以88年度毒聲字第3211號裁定送勒戒處
    所觀察、勒戒後，認有繼續施用毒品之傾向，由該院於88年
    8月30日，以88年度毒聲字第3714號裁定送戒治處所施予強
    制戒治，於89年9月1日強制戒治執行完畢而釋放，並經該院
    於88年10月25日，以88年度員簡字第374號判處有期徒刑五
    月。而甲○○在88年間曾因違反肅清煙毒條例等案，經臺灣
    彰化地方法院以86年度訴字第29號判處有期徒刑三年四月，
    本應於89年8月1日縮刑期滿，惟於87年11月19日假釋出監，
    嗣經撤銷假釋，所餘殘刑一年八月十三日與上開施用毒品罪
    經判處有期徒刑五月合併執行，於91年2月9日執行完畢。甲
    ○○復於91年間因施用第一級毒品案件，經臺灣彰化地方法
    院於91年4月20日，以91年度毒聲字第1088號裁定送戒治處
    所強制戒治，於92年9月21日強制戒治執行完畢而釋放，並
    經該院於91年10月8日，以91年度訴字第688號判處有期徒刑
    一年，於93年8月31日執行完畢。詎仍不知悔改，於上開強
    制戒治執行完畢而釋放後五年內，復基於施用第一級毒品海
    洛因之概括犯意，自93年10月間某日起至94年（併案意旨誤
    載為同年）7月4日中午止，以將海洛因加水置於針筒內注射
    之方式，在彰化縣員林鎮○○里○○路○段166號住處及員林
    公園廁所內等地，連續施用第一級毒品海洛因多次。嗣於94
    年1 月26日13時20分許，經警持搜索票至甲○○上開住處執
    行搜索，而扣得其所有並供其供施用海洛因犯罪所用之注射
    針筒1支。又於94年4月4日15時15分許，在彰化縣員林鎮○
    ○路與浮圳路口，為警扣得其所有供其施用海洛因犯罪所用
    之注射針筒1支。再於94年4月24日17時20分許，經警在彰化
    縣員林鎮○○里○○路○段509號前查獲，並扣得供其施用而
    持有之第一級毒品海洛因1包（淨重0.12公克、空包裝重0．
    26 公克）。又分別於94年1月25日、94年5月5日、94年5月
    29日、94年6月23日經警採其尿液送往檢驗均呈嗎啡陽性反
    應。迨於94年7月4日15時30分許，經警在彰化縣員林鎮出水
    里出水巷23號旁，扣得其所有供其施用海洛因犯罪所用之注
    射針筒1支及夾鏈袋1只。
二、案經彰化縣警察局二林分局、員林分局報請臺灣彰化地方法
    院檢察署檢察官偵查起訴及移送併案審理。
    理  由
一、上揭事實業據上訴人即被告甲○○（下稱被告）坦承不諱，
    並有海洛因1包（淨重0.12公克，空包裝重0．26公克）、注
    射針筒3支及夾鏈袋1只扣案可資佐證，而被告於94年1月25
    日、94年1月26日、94年4月24日、94年5月5日、94年5月29
    日、94年6月23日、94年7月4日經警採其尿液分別送往彰化
    縣衛生局及詮昕科技股份有限公司檢驗結果，均呈嗎啡陽性
    反應（施用海洛因者會在其體內代謝為嗎啡成分殘留，並經
    由尿液排出），此有彰化縣衛生局煙毒尿液檢驗成績書5份
    、詮昕科技股份有限公司出具之濫用藥物尿液檢驗報告2份
    附卷可稽。而上開海洛因1包經送往法務部調查局鑑定結果
    ，確係第一級毒品海洛因（淨重0.12公克、空包裝重0．26
    公克），有該局鑑定通知書可憑（見原審卷第30頁）。是被
    告上揭之自白與事實相符，自堪採信，其有施用海洛因之犯
    行洵堪認定。
二、核被告所為，係犯毒品危害防制條例第10條第1項之施用第
    一級毒品罪。被告為供其施用而持有第一級毒品之低度行為
    ，已為施用之高度行為所吸收，不另論罪。查被告曾於88年
    間，因施用毒品案件，經臺灣彰化地方法院於88年6月3日，
    以88年度毒聲字第2251號裁定送勒戒處所觀察、勒戒後，認
    無繼續施用毒品之傾向，於88年6月23日執行完畢釋放，並
    經臺灣彰化地方法院檢察署檢察官於88年6月23日，以88年
    度偵字第3215號為不起訴處分確定；又於88年間因施用毒品
    案件，臺灣彰化地方法院於88年8月2日，以88年度毒聲字第
    3211號裁定送勒戒處所觀察、勒戒後，認有繼續施用毒品之
    傾向，由該院於88年8月30日，以88年度毒聲字第3714號裁
    定送戒治處所施予強制戒治，於89年9月1日強制戒治完畢而
    釋放；復於91年間因施用第一級毒品案件，經臺灣彰化地方
    法院於91年4月20日，以91年度毒聲字第1088號裁定送戒治
    處所強制戒治，於92年9月21日強制戒治執行完畢而釋放，
    此有臺灣高等法院被告前案紀錄表可按。其於上開強制戒治
    執行完畢而釋放後五年內，再犯施用第一級毒品之罪之本案
    ，自應依法論科。被告先後多次施用第一級毒品海洛因之行
    為，時間緊接，犯罪構成要件相同，顯係基於概括犯意反覆
    為之，為連續犯，應依刑法第56條之規定以一罪論，並加重
    其刑。查被告曾於88年間因施用毒品案件，臺灣彰化地方法
    院於88年10月25日，以88年度員簡字第374號判處有期徒刑
    五月，而其曾在88年間曾因違反肅清煙毒條例等案，經臺灣
    彰化地方法院以86年度訴字第29號判處有期徒刑三年四月，
    本應於89年8月1日縮刑期滿，惟於87年11月19日假釋出監，
    嗣經撤銷假釋，所餘殘刑一年八月十三日與上開施用毒品罪
    經判處有期徒刑五月合併執行，於91年2月9日執行完畢，復
    於91年間因施用第一級毒品案件，經臺灣彰化地方法院於91
    年10月8日，以91年度訴字第688號判處有期徒刑一年，於93
    年8月31日執行完畢，有臺灣高等法院被告前案紀錄表可按
    ，其於上開受有期徒刑之執行完畢後，五年以內再犯有期徒
    刑以上之罪之本案，為累犯，自應依刑法第47條之規定遞加
    重其刑。另被告自94年1月23日上午8、9時以後至94年7月4
    日中午止，施用第一級毒品海洛因犯行，雖未及起訴，然因
    被告此部分之犯行與已起訴成罪部分，有連續犯之裁判上一
    罪關係，為起訴效力所及，並經檢察官聲請併辦，基於審判
    不可分原則，本院自得併予審判。原審審理後，認被告罪證
    明確，予以論罪科刑，固非無見，惟原審未及審酌被告自94
    年4月22日以後至94年7月4日中午，施用第一級毒品海洛因
    之犯行，自有未洽。被告一而再施用第一級毒品，其上訴請
    求從輕量刑，雖不足取，然原判決既有上開可議之處，即屬
    無可維持，自應撤銷改判。爰審酌被告素行不良、一而再施
    用毒品、施用毒品僅戕害其個人健康及犯後坦承犯行等一切
    情狀，量處如主文第二項所示之刑。至扣案之海洛因1包（
    淨重0.12公克），為毒品危害防制條例第2條第2項第1款所
    稱之第一級毒品，應依同條例第18條第1項前段之規定，宣
    告沒收銷燬。而直接包裹海洛因之包裝紙（空包裝重0．26
    公克），難免會沾染毒品海洛因殘渣，而難以析離，亦應認
    係毒品，而一併依毒品危害防制條例第18條第1項前段規定
    宣告沒收銷燬（最高法院94年度台上字第5960號判決參照）
    。另扣案之注射針筒3支及夾鏈袋1只，為被告所有供其施用
    海洛因犯罪所用之物，業據被告供述甚明，爰依刑法第38條
    第1項第2款之規定，併宣告沒收。
據上論結，應依刑事訴訟法第369條第1項前段、第364條、第299
條第1項前段，毒品危害防制條例第10條第1項、第18條第1項前
段，刑法第11條前段、第56條、第47條、第38條第1項第2款，判
決如主文。
本案經檢察官乙○○到庭執行職務。
中　　華　　民　　國　　94　　年　　11　　月　30　　　日
                刑事第八庭　審判長法　官　羅　得　村
                                  法　官　紀　文　勝
                                  法　官　巫　政　松
上列正本證明與原本無異。
如不服本判決應於收受送達後十日內向本院提出上訴書狀，其未
敘述上訴之理由者並得於提起上訴後十日內向本院補提理由書（
均須按他造當事人之人數附繕本）。
                                  書記官　陳　妙　瑋
中　　華　　民　　國　　94　　年　　12　　月　　1 　　日
附錄本案論罪科刑法條：
毒品危害防制條例第10條第1項
施用第一級毒品者，處六月以上五年以下有期徒刑。
　　　　　　　　　　　　　　　　　　　　　　　　　　　Ｆ
